

Noureddine MOUATAMID

Développeur web

Âgé de 24 ans et résidant à Cannes. Passionné par la création d'applications innovantes. Je suis motivé, capable de travailler en équipe et de résoudre les problèmes. Toujours à la recherche de nouveaux défis excitants dans le domaine du développement web.

CONTACT

06 09

06 09 55 25 94



Noureddinemouatamid9@gmail.com



121 Av Michel Jourdan F2 Les Caravelles 06150 Cannes la bocca



<u>portfolio</u> :

https://portfolio-vercel-orcin.vercel.app

COMPÉTENCES

- HTML & CSS
- Javascript
- Wordpress
- PHP
- MySql
- Figma
- Symfony

LANGUES

Anglais niveau B1
Arabe niveau B2

France niveau B2
Italienne niveau B2

EXPERIENCES PROFESSIONNELLES

Développeur web junior
ACADEMIE WS (9/2024 - AUJOURD'HUI)

• J'ai créé des sites Web en utilisant Symfony.

Développeur web junior stage ACADEMIE WS (4/2024 - 6/2024)

• J'ai créé un site Web en utilisant Symfony.

Développeur web junior stage ENIMAD (6/2022 - 9/2022)

 J'ai participé à la création de trois projets : un site d'entreprise, deux landing page et un site ecommerce

FORMATION

Bac+2 Développeur Web et Web mobile AFPA 10/2023 - 7/2024

- JavaScript/HTML/Css/
- PHP et Bases de données (SQL)
- Symfony
- CMS: Wordpress
- Figma

Pré-formation

21 TECH ACADEMY 4/2023 - 7/2023

E-learning HTML/CSS/Wordpress Cours techniques par un professionnel

Bac en sciences physiques

JOUSSOUR EL-MAARIFA(MARRAKECH) 6/2019